---
title: "Exploration exploratoire des données"
output:
  html_document:
    toc: true
    toc_float: true
    theme: flatly
---

```{r setup, include=FALSE}
knitr::opts_chunk$set(echo = TRUE, warning = FALSE, message = FALSE)
source(here::here("scripts", "00_setup.R"))
```

> 📓 Ce notebook est votre **espace libre** pour explorer, tester des idées,
> visualiser rapidement. Il ne fait pas partie du pipeline principal.

---

## 1. Chargement des données

```{r charger, eval=FALSE}
# Chargez vos données ici pour explorer
df <- readRDS(file.path(path_interim, "01_raw.rds"))
dplyr::glimpse(df)
```

## 2. Exploration visuelle rapide

```{r explorer, eval=FALSE}
# Résumé complet
skimr::skim(df)
```

## 3. Graphiques rapides (sans ggplot)

```{r graphiques_rapides, eval=FALSE}
# Histogramme rapide d'une colonne numérique
# hist(df$votre_colonne, main = "Distribution", xlab = "Valeur", col = "steelblue")

# Boîte à moustaches
# boxplot(df$votre_colonne, main = "Boxplot")
```

## 4. Corrélations

```{r correlations, eval=FALSE}
# Matrice de corrélation sur les colonnes numériques
numeriques <- df %>% dplyr::select(where(is.numeric))
cor(numeriques, use = "complete.obs")
```

## 5. Notes et observations

> ✍️ Notez ici vos observations, anomalies ou idées d'analyse :
>
> - Observation 1 :
> - Observation 2 :
> - Questions à creuser :
