---
title: "Dictionnaire des données"
output:
  html_document:
    toc: true
    theme: flatly
---

```{r setup, include=FALSE}
knitr::opts_chunk$set(echo = FALSE)
```

> 📖 Ce document décrit toutes les variables de votre projet.
> Mettez-le à jour à chaque fois que vous ajoutez ou modifiez une variable.

---

## Description générale du jeu de données

| Champ         | Valeur                          |
|---------------|---------------------------------|
| Nom           | *(à compléter)*                 |
| Source        | *(à compléter)*                 |
| Date collecte | *(à compléter)*                 |
| Nb de lignes  | *(à compléter)*                 |
| Nb colonnes   | *(à compléter)*                 |

---

## Dictionnaire des variables

```{r tableau_variables}
dictionnaire <- data.frame(
  Variable    = c("variable_1", "variable_2", "variable_3"),
  Type        = c("numérique", "texte", "date"),
  Description = c(
    "Décrivez ce que représente cette variable",
    "Décrivez ce que représente cette variable",
    "Décrivez ce que représente cette variable"
  ),
  Valeurs     = c("ex: 0 à 100", "ex: 'oui', 'non'", "format JJ/MM/AAAA"),
  NA_autorise = c("Non", "Oui", "Non")
)

knitr::kable(dictionnaire, caption = "Variables du projet")
```

---

## Notes méthodologiques

> ✍️ Notez ici les choix méthodologiques importants :
>
> - Pourquoi vous avez exclu certaines lignes
> - Comment vous avez géré les valeurs manquantes
> - Sources des données externes utilisées
